# 请教陈版及其他老师：关于公司占用实际控制人资金问题

提问人：qdyjl 时间：2017-02-21 16:35:48
陈版及各位老师好，审计实务中，我遇到这样问题：公司实际控制人由于业务需求，长期在外跑展会等业务，实际控制人不想占用公司资金，就自己垫付公司费用（会务费、广告费等，金额有时累计较大，累计未偿还大约 200 万），财务收到相关费用票据后计入费用归属期间损益，同时挂账其他应付款（实际控制人），再通过银行支付给实际控制人还清欠款。现在想请教一下，这种占用资金是否需要作为关联交易披露？如果披露的话，资金占用期间又是什么时间？（偿还的时间可以确认，占用开始的时间是否应该是实际控制人支付相关款项的日期呢？）

回答人：chenyiwei
1 、应作为关联交易披露。 2 、资金占用期间以实际控制人实际支付相关款项之日起计算。如果无法确定的，则以相关费用的发生之日（以发票日期为准）起计算。

提问人：zhs7403 时间：2017-02-21 19:49:49
陈老师，如果只是一般报销也是关联交易？

回答人：chenyiwei
代收代付，属于关联往来。